【裁判字號】    89,上訴,662
【裁判日期】    890607
【裁判案由】    常業詐欺等
【裁判全文】
臺灣高等法院臺中分院刑事判決                    八十九年度上訴字第六六二號
    上  訴  人
    即  被  告  卯○○
                丑○○
                子○○
                巳○○
    共      同
    選任辯護人  林益輝
右上訴人因詐欺等案件，不服臺灣臺中地方法院八十八年度訴字第二一四七號中華民
國八十九年二月十七日第一審判決（起訴案號：臺灣臺中地方法院檢察署八十八年度
偵字第一九八五九、二二二一七號；併辦案號：台灣苗栗地方法院檢察署八十八年度
偵字第五九四二號），提起上訴，本院判決如左：
      主  文
原判決撤銷。
卯○○、丑○○、子○○、巳○○共同以意圖為自己不法之所有，以詐術使人將本人
之物交付為常業，卯○○處有期徒刑肆年，丑○○、子○○、巳○○各處有期徒刑參
年，均併科罰金伍萬元，罰金如易服勞役，均以參佰元折算壹日。
如附表八所示之物均沒收。
      事  實
一、卯○○夥同丑○○、子○○、巳○○於民國（下同）八十八年七月底某日，加入
    以綽號「阿達」之不詳姓名已成年男子為首之刮刮樂詐騙集團，共同意圖為自己
    不法之所有，並分別基於常業詐欺、概括收受贓物、行使變造國民身分證、行使
    偽造私文書之犯意聯絡，連續：(一)於同年七月底某日，卯○○明知綽號「阿達」
    所交付如附表一編號01至08所示之國民身分證八枚及如附表三編號29至33所示之
    印章五枚，係來路不明之贓物，竟仍予以收受之。卯○○收受上開國民身分證後
    ，即將其自己之照片及「李銘賢」之國民身分證，交由綽號「小李」之洪士育（
    另案由檢察官偵辦）以換貼照片之方式，變照貼卯○○照片之「李銘賢」國民身
    分證，足以生損害於李銘賢及戶政機關對於國民身分證管理之正確性。(二)於同年
    八月一日，卯○○、丑○○均明知綽號「阿達」所交付之「穆姬吟」國民身分證
    、印章（均未扣案），係來路不明之贓物，竟仍予以收受，並推由丑○○持「穆
    姬吟」之國民身分證、印章，在房屋租賃契約書上偽造「穆姬吟」之署押、印文
    而偽造私文書，以每月新台幣（下同）一萬一千元之代價，向不知情之陳嫦柏租
    用彰化縣彰化市○○路○段九五巷六號四樓（契約書誤植為同巷五號四樓）作為
    據點，足以生損害於穆姬吟及陳嫦柏。(三)於同年八月間某日，卯○○以每枚國民
    身分證五千元之代價，向綽號「小陳」之不詳姓名男子故買如附表一編號09至11
    所示來路不明之贓物國民身分證三枚，並由丑○○變造該三枚國民身分證之住址
    如附表一編號09至11備考欄所示，足以生損害於吳祉龍、蕭良先、羅金翰及戶政
    機關對於戶籍管理之正確性。卯○○另以每本存摺（包括開戶印章及金融卡）五
    千元至一萬八千元不等之代價，向綽號「小陳」及洪士育購得其二人收購之如附
    表二所示之郵局存摺、如附表三編號01至28所示之印章及如附表四所示之金融卡
    。(四)自同年八月四日起至同年月二十三日止，丑○○、子○○、巳○○分別收受
    卯○○所交付之來路不明之贓物「黃順政」、「陳彥男」、「黃裕文」國民身分
    證及印章後，即推由綽號「阿達」、卯○○、丑○○、子○○、巳○○各持「詹
    勝裕」、「李銘賢」、「黃順政」、「陳彥男」、「黃裕文」之國民身分證、印
    章，持向如附表五所示之金融機構申請如附表五所示之帳戶及金融卡，並在開戶
    申請書或存款約定書及印鑑卡等私文書上，分別偽造「詹勝裕」、「李銘賢」、
    「黃順政」、「陳彥男」、「黃裕文」之署押、印文，足以生損害於詹勝裕、李
    銘賢、黃順政、陳彥男、黃裕文及各該金融機構對於存款戶資料管理之正確性。
    其後，丑○○並將「黃順政」國民身分證上之地址變造為彰化市○○里○○路○
    段四五號，足以生損害於黃順政及戶政機關對於戶籍管理之正確性。(五)自同年八
    月九日起，先由綽號「阿達」印製「華富產業投資國際財團」慶祝二十週年慶之
    廣告單，附贈刮刮樂彩券一張，每張彩券均可刮中三獎現金五十萬元，廣告單上
    並印有捏造之林文賓律師（00－0000000）、許琇瑛會計師（00－0
    0000000）及其他捏造得獎人之姓名、電話，供收信人電話查證。旋由綽
    號「阿達」僱用不詳姓名之人將上開廣告單、刮刮樂彩券裝入信封黏妥收信人姓
    名、地址後，以「中華北區證券聯合股份有限公司」、「日虹科技通訊廣場」、
    「光陽機車聯合經銷總代理」等名義交由超峰快遞公司投遞至全省各地之收信站
    ，再推由卯○○、丑○○、子○○、巳○○四人持變造之「羅金翰」國民身分證
    ，連續至超峰快遞公司收信站領取刮刮樂廣告信件後至各地郵局投遞，足以生損
    害於羅金翰。另由綽號「阿達」僱用不詳姓名之人接聽電話，於收信人撥打廣告
    單上之兌獎電話00－0000000、00－0000000號電話查證時，
    即向收信人誆稱：保證中獎有效，但須先將稅金七萬五千元匯入指定之帳戶云云
    ，待被害人匯入款項要求領取獎金時，再由該集團中不詳姓名之人自稱課長，向
    被害人佯稱：須先加入會員始得領取獎金云云，要求被害人再匯款十二萬元入會
    費；如被害人匯款加入會員後，復向被害人詐稱：已將該會員資料傳送至香港總
    公司，並被抽中參加六合彩對對碰，有機會中大獎自一千五百九十萬元至二千六
    百五十萬元不等，但須購買六合彩對對碰，每碰為一百萬元云云，待被害人將購
    買對對碰之款項匯入指定帳戶後，又向被害人騙稱：已中獎一千五百九十萬元，
    惟須先交付手續費一百三十萬元，扣除刮刮樂所刮中之五十萬元獎金後，被害人
    尚須繳交八十萬元即可領取一千五百九十萬元之彩金；若被害人匯入手續費八十
    萬元，該集團繼向被害人詐稱：須再支付佣金一百萬元予調牌簽六合彩之人，要
    求被害人匯款一百萬元云云，果被害人仍依約匯入款項，該集團即將電話換號不
    再與被害人聯絡。該集團以此一詐騙手法，使如附表六所示被害人等陷於錯誤，
    而依彼等之指示匯款至指定之帳戶。被害人所匯入之款項，則推由卯○○與子○
    ○二人編為一組，丑○○、巳○○二人編為另一組，分持如附表四、五所示帳戶
    之金融卡，至各地金融機構領取帳戶內被害人匯入之款項，計先後共詐得一千餘
    萬元，彼等並均以之為常業，恃此營生。該集團所寄出之刮刮樂廣告信件，分別
    於八十八年八月二十三日、同年九月一日、同年九月六日，經台灣彰化地檢署檢
    察官指揮彰化縣警察局刑警隊在彰化郵局攔截三大袋。嗣於八十八年九月十日十
    八時許，經警在彰化縣彰化市○○路○段九十五巷六號四樓查獲卯○○等四人，
    並扣得如附表七所示之物。迨同年九月十三日，經警在交通銀行嘉義分行保管箱
    內起出卯○○等人領得之贓款二百四十萬元。
二、案經台中縣警察局烏日分局報請臺中地方法院檢察署檢察官（八十八年度偵字第
    一九八五九號）、彰化縣警察局報請台灣彰化地方法院檢察署呈請台灣高等法院
    台中分院檢察署核令移轉台灣台中地方法院檢察署檢察官（八十八年度偵字第二
    二二一七號）偵查起訴；及經台灣苗栗地方法院檢察署（八十八年度偵字第五九
    四二號）移送原審併案審理。
      理  由
一、右揭事實，業據上訴人即被告卯○○、丑○○、子○○、巳○○於原審及本院供
    認不諱，核與如附表六所示被害人宇○○等二十二人於警訊時指述之情節相符，
    且有如附表七編號01至21所示之物、刮刮樂廣告信件三大袋及現金二百八十三萬
    一千二百元扣案可資佐證，並有如附表五所示金融機構函附之開戶申請書或存款
    約定書、印鑑卡及被害人匯款之單據附卷足憑。被告等四人雖另以：伊四人只負
    責寄發廣告信件及領款，不知信件內容資為辯解，然查：
  (一)、被告卯○○於原審供稱：綽號「阿達」問伊是否要參加刮刮樂詐騙集團，並稱
      每月可賺五、六萬元，伊即加入該集團，因綽號「阿達」要伊找人手來幫忙，
      伊即找丑○○、子○○、巳○○三人加入，一開始丑○○等三人不知道是刮刮
      樂詐騙集團，工作二、三天後就知道是刮刮樂詐騙集團等語（見原審八十八年
      十一月十日訊問筆錄）；即被告丑○○、子○○、巳○○亦均於原審坦承：開
      始工作後，即已知悉係刮刮樂詐騙集團，本想做一個月就不做了等語。足證被
      告四人均明知該集團係以刮刮樂彩券方式，向不特定人詐騙金錢，而仍蓄意參
      與並分擔為之。
  (二)、按刑法上所謂常業犯，指反覆以同種類行為為目的之社會活動之職業性犯罪而
      言，至於犯罪所得之多寡，是否恃此犯罪為唯一之謀生職業，則非所問（最高
      法院八十五年度台上字第五一○號判例意旨參照）。被告四人既均供稱渠等係
      因工作不順利或無工作而受僱於綽號「阿達」，每月薪資四、五萬元至十萬元
      不等，並遠自屏東搬至彰化市○○路○段九十五巷六號四樓租用之房屋居住，
      顯見彼等主觀上均有共同以該刮刮樂詐騙謀財為常業之意思，至為明灼。被告
      子○○、巳○○、丑○○雖謂伊等皆尚未領取薪資云云，惟此仍無礙彼等常業
      詐欺罪之成立。
  (三)、被告卯○○收受「李銘賢」、「穆姬吟」之國民身分證、印章後，即將其自己
      之照片及「李銘賢」之國民身分證，交由洪士育以換貼照片之方式，變照「李
      銘賢」之國民身分證，另推由被告丑○○持「穆姬吟」之國民身分證、印章，
      在房屋租賃契約書上偽造「穆姬吟」之署押、印文，向不知情之陳嫦柏租用彰
      化縣彰化市○○路○段九五巷六號四樓作為據點，自足以生損害於李銘賢、穆
      姬吟、陳嫦柏及戶政機關對於國民身分證管理之正確性。又被告卯○○購得「
      吳祉龍」、「蕭良先」、「羅金翰」之國民身分證後，即交由被告丑○○變造
      該三枚國民身分證之住址，亦足以生損害於吳祉龍、蕭良先、羅金翰及戶政機
      關對於戶籍管理之正確性。再綽號「阿達」、被告卯○○、丑○○、子○○、
      巳○○各持「詹勝裕」、「李銘賢」、「黃順政」、「陳彥男」、「黃裕文」
      之國民身分證、印章，並在開戶申請書或存款約定書及印鑑卡等私文書上，分
      別偽造「詹勝裕」、「李銘賢」、「黃順政」、「陳彥男」、「黃裕文」之署
      押、印文，持向如附表五所示之金融機構申請帳戶及金融卡，自足以生損害於
  詹勝裕、李銘賢、黃順政、陳彥男、黃裕文及各該金融機構對於存款戶資料管
      理之正確性。綜上，本件事證明確，被告四人犯行均堪以認定。
二、核被告卯○○、丑○○、巳○○、子○○四人所為，均係犯刑法第二百十六條、
    二百十條行使偽造私文書罪；第二百十六條、第二百十二條之行使變造國民身分
    證罪；第三百四十條之常業詐欺罪；第三百四十九條第一項之收受贓物罪；被告
    卯○○另犯刑法第三百四十九條第二項之故買贓物罪（此部份不能證明丑○○、
    巳○○、子○○亦參與共同謀議而推由卯○○分擔實施）。被告卯○○與洪士育
    之間，就事實欄一、(一)之變造國民身分證部分；被告卯○○、丑○○之間，就事
    實欄一、(二)之行使偽造私文書部分及事實欄一、(三)之變造國民身分證部分；被告
    卯○○、丑○○、子○○、巳○○與綽號「阿達」男子之間，就事實欄一、(四)之
    行使偽造私文書部分及事實欄一、(五)之常業詐欺、行使變造國民身分證部分，均
    有犯意聯絡及行為分擔，皆為共同正犯。被告四人偽造署押、印文之行為，各為
    偽造私文書之階段行為，被告卯○○、丑○○變造國民身分證後復持以行使，被
    告四人偽造私文書後復持以行使，彼等變造、偽造之低度行為已為行使之高度行
    為所吸收，均不另論罪。查如附表一編號01至11所示之國民身分證十一枚，經原
    審以內政部戶役政資訊連結系統查詢結果，其各項資料均符合，此有戶政系統查
    詢單十一張附卷可稽，其中「黃裕文」之國民身分證係於不詳時地遺失，並經黃
    裕文於原審證述屬實，足認各該國民身分證十一枚均屬真正，而非偽造者；又其
    中如附表一編號01至08所示國民身分證八枚，係由綽號「阿達」所交付，並非被
    告卯○○所購買。公訴意旨認如附表一所示之國民身分證均屬偽造，且均係被告
    卯○○向洪士育及「小陳」所購得，容有誤會，此部分事實應予更正為如事實欄
    所載。被告卯○○先後二次收受贓物犯行，被告四人先後多次行使偽造私文書及
    行使變造國民身分證之犯行，均時間緊接，觸犯構成要件相同之罪名，顯係基於
    概括之犯意反覆為之，均為連續犯，應各依刑法第五十六條之規定以一罪論，並
    依法加重其刑。又被告卯○○所犯前開五罪及被告丑○○、子○○、巳○○所犯
    上述四罪間，皆有方法、結果之牽連關係，為牽連犯，均應從一重依常業詐欺罪
    處斷。又移送併案審理部分及被告四人所犯刑法第三百四十九條第一項之收受贓
    物罪、被告卯○○所犯同條第二項之故買贓物罪部分，雖未據公訴人提起公訴，
    惟因此部分與已起訴之事實，分別係屬實質上一罪及裁判上一罪（牽連犯）關係
    ，自為起訴效力所及，而應併予審理。
三、原審以被告等四人犯行明確，而適用刑法第二十八條、第二百十六條、第二百十
    條、第二百十二條、第三百四十條、第三百四十九條第一項、第二項、第五十五
    條、第三十八條第一項第二款、第二百十九條、第四十二條第二項，罰金罰鍰提
    高標準條例第一條前段、第二條之規定，並認公訴人以被告四人利用人性弱點詐
    財，危害社會甚大等情，具體求處被告卯○○有期徒刑六年二月，併科罰金五萬
    元，被告丑○○、子○○、巳○○三人各有期徒刑六年六月，併科罰金五萬元，
    併聲請依刑法第九十條規定諭知於刑之執行完畢或赦免後，令入勞動場所強制工
    作三年，但經審酌被告等貪圖不法利益，以刮刮樂彩券方式詐財，致使被害人陷
    於錯誤而交付金錢，詐騙金額高達一千餘萬元，嚴重影響社會善良秩序，被告卯
    ○○於該集團居於領導地位，被告丑○○、子○○、巳○○三人均係依被告卯○
    ○及綽號「阿達」之指揮行事，及彼等迄未賠償被害人損失，惟姑念被告四人均
    無犯罪前科，犯後坦承犯行等一切情狀，判處被告等均輕於檢察官上述具體求處
    之刑罰，且認被告四人既無犯罪前科，此次均屬初犯，有臺灣臺中地方法院檢察
    署刑案資料查註紀錄表在卷可按，自與刑法第九十條規定「有犯罪之習慣或以犯
    罪為常業或因遊蕩或懶惰成習而犯罪者」之要件，尚未盡符合，爰均不諭知於刑
    之執行完畢後，令入勞動場所強制工作。原審為上述之判決固非無見，惟常業詐
    欺罪並非以各別被害人所受損害計算其被害法益，原判決認被告四人以一常業詐
    欺行為，使被害人宇○○等多人陷於錯誤而交付財物，係觸犯數罪名，亦屬想像
    競合犯，均應從一重處斷云云，即有違誤。被告等四人以彼等只負責寄發廣告信
    件及領款，不知信件內容資為辯解，並據此上訴指摘原審判決不當，雖無足取，
    然原判決既有上開可議之處，自仍應由本院將原判決予以撤銷改判。
四、茲審酌被告等四人均無犯罪前科，但犯罪之動機在貪圖不法利益，嚴重影響社會
    善良秩序之犯罪之情節及因而所生之損害非輕，量刑仍不宜過份寬縱，惟犯罪後
    皆坦承犯行，態度良好等一切情狀，本院認尚無依檢察官具體求處之重刑判決及
    諭知強制工作之必要，爰判處卯○○有期徒刑肆年，丑○○、子○○、巳○○各
    有期徒刑參年，均併科罰金伍萬元，同時諭知罰金如易服勞役，均以參佰元折算
    壹日。扣案如附表七編號01至15、17至21所示之物，刮刮樂廣告信件三大袋及變
    照「李銘賢」國民身分證上換貼之卯○○照片一張，均為被告卯○○等所有且係
    供犯本罪所用之物，應依刑法第三十八條第一項第二款規定，予以宣告沒收；如
    附表五所示金融機構開戶申請書或存款約定書及印鑑卡上，偽造之「詹勝裕」、
    「李銘賢」、「黃順政」、「陳彥男」、「黃裕文」署押、印文，則依刑法第二
    百十九條規定宣告沒收之。至扣案之如附表一編號01至11所示國民身分證十一枚
    ，均屬真正，並非被告四人所有之物，自不得諭知沒收；扣案之贓款二百八十三
    萬三千二百元，應由被害人宇○○等人依訴訟程序，對被告卯○○等人取得執行
    名義後，再依民事執行程序聲請執行、分配，本院並無逕行發還被害人之權限，
    爰予敘明。
五、公訴意旨另以：被告四人持偽造之國民身分證向台灣大哥大股份有限公司（下稱
    台灣大哥大公司）申請行動電話門號，因認被告四人另涉有刑法第二百十六條、
    第二百十二條之行使偽造國民身分證罪嫌及同法第二百十六條、第二百十條之行
    使偽造私文書罪嫌云云。訊之被告四人均堅決否認有何此部分犯行，辯稱：係綽
    號「阿達」所申請等語。經查台灣大哥大公司行動電話服務申請書及同意書上「
    陳彥男」、「黃裕文」、「簡爵君」、「李建笑」之署押，經與被告四人於如附
    表五所示金融機構開戶申請書及印鑑卡上偽造之「詹勝裕」、「李銘賢」、「黃
    順政」、「陳彥男」、「黃裕文」署押，比對結果並不相符，此有台灣大哥大公
    司函附之行動電話申請書及同意書在卷可參，足認被告四人此部分所辯尚堪採信
    。此外，復查無其他積極事證足以證明被告四人涉有此部分犯行，此部分原應諭
    知被告等四人無罪，惟因公訴人認此部分與前開論罪科刑部分，分別具有連續犯
    及牽連犯之裁判上一罪關係，故不另為被告等無罪之諭知。
六、據上論斷，應依刑事訴訟法第三百六十九條第一項前段、第三百六十四條、第二
    百九十九條第一項前段，刑法第二十八條、第二百十六條、第二百十條、第二百
    十二條、第三百四十條、第三百四十九條第一項、第二項、第五十五條、第三十
    八條第一項第二款、第二百十九條、第四十二條第二項，罰金罰鍰提高標準條例
    第一條前段、第二條，判決如主文。
七、本案經檢察官乙○○到庭執行職務。
中      華      民      國    八十九    年      六      月      七      日
                                  臺灣高等法院臺中分院刑事第八庭
                                        審判長法  官  古  金  男
                                              法  官  劉  連  星
                                              法  官  劉  榮  服
右正本證明與原本無異。
如不服本判決應於收受送達後十日內向本院提出上訴書狀，其未述上訴之理由者並
得於提起上訴後十日內向本院補提理由書（均須按他造當事人之人數附繕本）。
                                              書記官  茆  亞  民
中      華      民      國    八十九     年      六       月     九     日
附錄論罪科刑法條
刑法第三百四十條：
  以犯前條之罪為常業者，處一年以上七年以下有期徒刑，得併科五千元以下罰金。
刑法第二百十六條：
  行使第二百十條至第二百十五條之文書者，依偽造、變造文書或登載不實事項或使
  登載不實事項之規定處斷。
刑法第二百十條：
  偽造、變造私文書，足以生損害於公眾或他人者，處五年以下有期徒刑。
刑法第三百四十九條：
  收受贓物者，處三年以下有期徒刑、拘役或五百元以下罰金。
  搬運、寄藏、故買贓物或為牙保者，處五年以下有期徒刑、拘役或科或併科一千元
  以下罰金。
  附表一：（身分證部分）
 ┌──┬──┬──┬────┬──────────┬─────────┐
 │編號│姓名│性別│出生日期│ 身  分  證  號  碼 │  備          註  │
 ├─┬┴──┼─┬┴────┼──────────┼─────────┤
 │01│黃順政│男│51、11、18│Ｚ000000000│被林榮坤變造地址為│
 │  │      │  │          │                    │彰化市○○里○○路│
 │  │      │  │          │                    │三段四五號        │
 ├─┼───┼─┼─────┼──────────┼─────────┤
 │02│許明貴│男│47、08、14│Ｚ000000000│                  │
 ├─┼───┼─┼─────┼──────────┼─────────┤
 │03│黃裕文│男│68、06、06│Ｚ000000000│                  │
 ├─┼───┼─┼─────┼──────────┼─────────┤
 │04│陳彥文│男│66、04、03│Ｚ000000000│                  │
 ├─┼───┼─┼─────┼──────────┼─────────┤
 │05│簡爵君│女│64、03、12│Ｚ000000000│                  │
 ├─┼───┼─┼─────┼──────────┼─────────┤
 │06│李銘賢│男│64、09、15│Ｚ000000000│由卯○○持其自己之│
 │  │      │  │          │                    │照片交「小李」換貼│
 │  │      │  │          │                    │變造照片部分      │
 ├─┼───┼─┼─────┼──────────┼─────────┤
 │07│田國銘│男│50、07、10│Ｚ000000000│                  │
 ├─┼───┼─┼─────┼──────────┼─────────┤
 │08│李建孝│男│66、11、12│Ｚ000000000│                  │
 ├─┴───┼─┼─────┼──────────┼─────────┤
 │09│吳祉龍│男│65、11、29│Ｚ000000000│被林榮坤變造地址為│
 │  │      │  │          │                    │彰化市○○里○○路│
 │  │      │  │          │                    │一一三號          │
 ├─┼───┼─┴─────┼──────────┴─────────┤
 │10│蕭良先│男│64、06、15│Ｚ000000000│被林榮坤變造地址為│
 │  │      │  │          │                    │彰化市○○里○○路│
 │  │      │  │          │                    │三段四七號        │
 ├─┼───┼─┼─────┼──────────┼─────────┤
 │11│羅金翰│男│65、12、09│Ｚ000000000│被林榮坤變造地址為│
 │  │      │  │          │                    │彰化市○○里○○路│
 │  │      │  │          │                    │三段一○五號      │
 └─┴───┴─┴─────┴──────────┴─────────┘
 附表二：
 ┌──┬───┬────────┬────────┬─────────┐
 │編號│戶  名│ 局         號  │  帳        號  │ 立   帳   郵   局│
 ├──┼───┼────────┼────────┼─────────┤
 │ 01 │陳美君│○○二一二一─一│○四三二七八─一│ 大   里   郵   局│
 ├──┼───┼────────┼────────┼─────────┤
 │ 02 │徐本榮│○○二一三九─五│○一○二二九─一│ 中區四張犁郵   局│
 ├──┼───┼────────┼────────┼─────────┤
 │ 03 │吳美華│○○三一三六─一│○一○○三四─六│ 台 南 安 南 郵 局│
 ├──┼───┼────────┼────────┼─────────┤
 │ 04 │張桔誠│二四七一○二─三│○七一五八七─七│ 清   水   郵   局│
 ├──┼───┼────────┼────────┼─────────┤
 │ 05 │彭建安│○○二○○○─三│○三八三二一─二│ 中區郵政 管 理 局│
 ├──┼───┼────────┼────────┼─────────┤
 │ 06 │張世吉│一一二○○○─九│○七五三七四─六│ 潭   子   郵   局│
 ├──┼───┼────────┼────────┼─────────┤
 │ 07 │蔡文斌│○○二一五九─四│○○四一九七─八│ 鳥 日 明 道 郵 局│
 ├──┼───┼────────┼────────┼─────────┤
 │ 08 │蕭邦俊│○○三一五四─二│○○三八六五─九│ 新化 中山路 郵 局│
 ├──┼───┼────────┼────────┼─────────┤
 │ 09 │莊志展│○○三一三一─二│○三五五六三─○│ 台 南 和 順 郵 局│
 ├──┼───┼────────┼────────┼─────────┤
 │ 10 │盧俊傑│○○二一○二─六│○六六一三四─六│ 台中 中正路 郵 局│
 ├──┼───┼────────┼────────┼─────────┤
 │ 11 │邱吉元│○○二一四○─七│○四五七六三─八│ 台中 公益路 郵 局│
 ├──┼───┼────────┼────────┼─────────┤
 │ 12 │張茂榮│○○四○○○─六│二三四七九六─五│ 南區郵政 管 理 局│
 ├──┼───┼────────┼────────┼─────────┤
 │ 13 │蔡進來│○○三一五四─二│○一二五九四─三│ 新化 中山路 郵 局│
 ├──┼───┼────────┼────────┼─────────┤
 │ 14 │李賓祥│○○三一三五─七│○一七九五七─○│ 台 南 新 義 郵 局│
 ├──┼───┼────────┼────────┼─────────┤
 │ 15 │何繼仁│○○三一一二─七│○二五八三八─三│ 台南 德高厝 郵 局│
 ├──┼───┼────────┼────────┼─────────┤
 │ 16 │吳明蘭│○○三一四○─三│○一五三六四─八│ 台 南 小 東 郵 局│
 ├──┼───┼────────┼────────┼─────────┤
 │ 17 │張志宏│○○二一一五─一│○三二四五六─一│ 台 中 育 才 郵 局│
 ├──┼───┼────────┼────────┼─────────┤
 │ 18 │謝潔瑩│○○二一二五─六│○七一八四八─九│ 台 中 逢 甲 郵 局│
 ├──┼───┼────────┼────────┼─────────┤
 │ 19 │陳秋香│○○二一五七─七│○○九二三五─一│ 大里 大新街 郵 局│
 ├──┼───┼────────┼────────┼─────────┤
 │ 20 │高寧憶│○○二一三○─二│○五一四五○─八│ 台 中 西 屯 郵 局│
 ├──┼───┼────────┼────────┼─────────┤
 │ 21 │蔡憲林│○○三一○一─九│○五六一二五─八│ 台 南 一 支 郵 局│
 ├──┼───┼────────┼────────┼─────────┤
 │ 22 │林蒼龍│○○二一三八─一│○一七七八五─五│ 台 中 三 八 支 局│
 ├──┼───┼────────┼────────┼─────────┤
 │ 23 │吳吉晃│○○二一三四─七│○六八九三七─三│ 台 中 太 平 郵 局│
 ├──┼───┼────────┼────────┼─────────┤
 │ 24 │康萬賓│○○三一四○─三│○一四九八八─八│ 台 南 四 十 支 局│
 ├──┼───┼────────┼────────┼─────────┤
 │ 25 │陳和昌│○○八一一五─○│○一○○六六─七│ 彰 化 莿 桐 郵 局│
 ├──┼───┼────────┼────────┼─────────┤
 │ 26 │徐  琳│○○二一三○─二│○五八六○五─七│ 台 中 西 屯 郵 局│
 └──┴───┴────────┴────────┴─────────┘
 附表三：（扣案印章）
 ┌──┬───┬──┬───┬──┬───┬──┬───┬──┬───┐
 │編號│姓  名│編號│姓  名│編號│姓  名│編號│姓  名│編號│姓  名│
 ├──┼───┼──┼───┼──┼───┼──┼───┼──┼───┤
 │ 01 │陳秋香│ 02 │張志宏│ 03 │陳和昌│ 04 │張桔誠│ 05 │何繼仁│
 ├──┼───┼──┼───┼──┼───┼──┼───┼──┼───┤
 │ 06 │高寧憶│ 07 │邱吉元│ 08 │謝潔瑩│ 09 │蕭邦俊│ 10 │王春風│
 ├──┼───┼──┼───┼──┼───┼──┼───┼──┼───┤
 │ 11 │彭建安│ 12 │徐本榮│ 13 │盧俊傑│ 14 │蔡憲琳│ 15 │吳美華│
 ├──┼───┼──┼───┼──┼───┼──┼───┼──┼───┤
 │ 16 │黃嘉惠│ 17 │張茂榮│ 18 │吳吉晃│ 19 │陳美君│ 20 │吳明蘭│
 ├──┼───┼──┼───┼──┼───┼──┼───┼──┼───┤
 │ 21 │陳世宗│ 22 │林蒼龍│ 23 │莊志展│ 24 │蔡進來│ 25 │康萬賓│
 ├──┼───┼──┼───┼──┼───┼──┼───┼──┼───┤
 │ 26 │張世吉│ 27 │徐  琳│ 28 │李賓祥│ 29 │詹勝裕│ 30 │李銘賢│
 ├──┼───┼──┼───┼──┼───┼──┴───┴──┴───┘
 │ 31 │黃順政│ 32 │陳彥男│ 33 │黃裕文│
 └──┴───┴──┴───┴──┴───┘
 附表四：
 ┌──┬────┬───────────────────┬──────┐
 │編號│金融機構│   卡                           號    │ 備      註 │
 ├──┼────┼───────────────────┼──────┤
 │ 01 │郵    局│  0  0000000   0000000 │            │
 ├──┼────┼───────────────────┼──────┤
 │ 02 │郵    局│  0  0000000   0000000 │            │
 ├──┼────┼───────────────────┼──────┤
 │ 03 │郵    局│  0  0000000   0000000 │            │
 ├──┼────┼───────────────────┼──────┤
 │ 04 │郵    局│  0  0000000   0000000 │            │
 ├──┼────┼───────────────────┼──────┤
 │ 05 │郵    局│  0  0000000   0000000 │            │
 ├──┼────┼───────────────────┼──────┤
 │ 06 │郵    局│  0  0000000   0000000 │            │
 ├──┼────┼───────────────────┼──────┤
 │ 07 │郵    局│  0  0000000   0000000 │            │
 ├──┼────┼───────────────────┼──────┤
 │ 08 │郵    局│  0  0000000   0000000 │            │
 ├──┼────┼───────────────────┼──────┤
 │ 09 │郵    局│  0  0000000   0000000 │            │
 ├──┼────┼───────────────────┼──────┤
 │ 10 │郵    局│  0  0000000   0000000 │            │
 ├──┼────┼───────────────────┼──────┤
 │ 11 │郵    局│  0  0000000   0000000 │            │
 ├──┼────┼───────────────────┼──────┤
 │ 12 │郵    局│  0  000000     0000000 │            │
 ├──┼────┼───────────────────┼──────┤
 │ 13 │郵    局│  0  0000000   0000000 │            │
 ├──┼────┼───────────────────┼──────┤
 │ 14 │郵    局│  0  0000000   0000000 │            │
 ├──┼────┼───────────────────┼──────┤
 │ 15 │郵    局│  0  0000000   0000000 │            │
 ├──┼────┼───────────────────┼──────┤
 │ 16 │郵    局│  0  0000000   0000000 │            │
 ├──┼────┼───────────────────┼──────┤
 │ 17 │郵    局│  0  000000     0000000 │            │
 └──┴────┴───────────────────┴──────┘
 附表五：
 ┌──┬───┬────────────────┬──────────┐
 │編號│戶  名│  帳                        號  │ 立   帳   銀   行  │
 ├──┼───┼────────────────┼──────────┤
 │ 01 │黃順政│一二六─二○─○五五三九○─一  │華南銀行台北民生分行│
 ├──┼───┼────────────────┼──────────┤
 │ 02 │黃裕文│四二三─二○─○三五七四六─四  │華南銀行台北民生分行│
 ├──┼───┼────────────────┼──────────┤
 │ 03 │詹勝裕│四二三─二○─○三五七四五─二  │華南銀行台北民生分行│
 ├──┼───┼────────────────┼──────────┤
 │ 04 │陳彥男│一二六─二○─○五五三九一─二  │華南銀行台北民生分行│
 ├──┼───┼────────────────┼──────────┤
 │ 05 │李銘賢│一二六─二○─○五五三九二─四  │華南銀行台北民生分行│
 ├──┼───┼────────────────┴─┬────────┤
 │ 06 │李銘賢│○○五─一○─六○四六六六─七─○○│慶豐銀行敦化分行│
 ├──┼───┼──────────────────┼────────┤
 │ 07 │黃順政│○○五─一○─六○四六六五─一─○○│慶豐銀行敦化分行│
 ├──┼───┼──────────────────┼────────┤
 │ 08 │陳彥男│○○五─一○─六○四六六七─三─○○│慶豐銀行敦化分行│
 ├──┼───┼──────────────────┼────────┤
 │ 09 │黃順政│○○二─五○─○一七三六六─八      │大安銀行        │
 ├──┼───┼──────────────────┼────────┤
 │ 10 │陳彥男│○○二─五○─○一七三六七─六      │大安銀行        │
 ├──┼───┼──────────────────┼────────┤
 │ 11 │李銘賢│○○二─五○─○一七三六八─四      │大安銀行        │
 ├──┼───┼──────────────────┼────────┤
 │ 12 │黃順政│  一九─五○─七二四六五三─五      │世華聯合商業銀行│
 │    │      │                                    │民生分行        │
 ├──┼───┼──────────────────┼────────┤
 │ 13 │陳豪男│  一九─五○─七二四六五一─九      │世華聯合商業銀行│
 │    │      │                                    │民生分行        │
 ├──┼───┼──────────────────┼────────┤
 │ 14 │李銘賢│  一九─五○─七二四六五四─三      │世華聯合商業銀行│
 │    │      │                                    │民生分行        │
 ├──┼───┼──────────────────┼────────┤
 │ 15 │詹勝裕│○○七─○○四─0000000─七  │萬通商業銀行高雄│
 │    │      │                                    │分行            │
 ├──┼───┼──────────────────┼────────┤
 │ 16 │李銘賢│○○七─○○四─0000000─三  │萬通商業銀行高雄│
 │    │      │                                    │分行            │
 ├──┼───┼──────────────────┼────────┤
 │ 17 │李銘賢│○○五─二二─○三八一三○─九─○○│富邦銀行高雄分行│
 ├──┼───┼──────────────────┼────────┤
 │ 18 │黃裕文│○一八─二二─○一五五三九─七─○○│富邦銀行高雄分行│
 ├──┼───┼──────────────────┼────────┤
 │ 19 │黃裕文│四○二八─五一─六三八一八─七─○○│彰化銀行北屯分行│
 ├──┼───┼──────────────────┼────────┤
 │ 20 │李銘賢│一○○─五○─○一六二一○─九      │高新銀行新興分行│
 ├──┼───┼──────────────────┼────────┤
 │ 21 │詹勝裕│一四○─○○四─0000000─一  │台中第六信用合作│
 │    │      │                                    │社忠明分社      │
 ├──┼───┼──────────────────┼────────┤
 │ 22 │黃裕文│一四○─○○四─0000000─八  │台中第六信用合作│
 │    │      │                                    │社忠明分社      │
 ├──┼───┼──────────────────┼────────┤
 │ 23 │詹勝裕│○七一─一○─○○三五五─二        │中國國際商業銀行│
 ├──┼───┼──────────────────┼────────┤
 │ 24 │黃裕文│○七一─一○─○○三五四─○        │中國國際商業銀行│
 ├──┼───┼──────────────────┼────────┤
 │ 25 │黃裕文│○四六─三一─○五○一二九─九      │中興商業銀行北屯│
 │    │      │                                    │分行            │
 ├──┼───┼──────────────────┼────────┤
 │ 26 │詹勝裕│○四六─三一─○五○一二六─○      │中興商業銀行北屯│
 │    │      │                                    │分行            │
 ├──┼───┼──────────────────┼────────┤
 │ 27 │詹勝裕│○二九─○○二─00000000    │華僑銀行        │
 ├──┼───┼──────────────────┼────────┤
 │ 28 │黃裕文│○二九─○○二─00000000    │華僑銀行        │
 └──┴───┴──────────────────┴────────┘
 附表六：（被害人部份）
 ┌──┬───┬──────────┬──────────┬─────┐
 │編號│姓  名│出    生    日    期│  戶   籍   地   址 │  騙 金 額│
 │    │ 性別 │ （身分證統一編號） │                    │ 新台幣） │
 ├──┼───┼──────────┼──────────┼─────┤
 │ 01 │宇○○│  六五、○七、三一  │苗栗縣頭份鎮新華里23│九十四萬五│
 │    │  女  │Ｚ000000000│鄰松旺新村一號      │千元      │
 ├──┼───┼──────────┼──────────┼─────┤
 │ 02 │癸○○│  五七、○二、二六  │苗栗縣卓蘭鎮坪林里17│二十二萬五│
 │    │  女  │Ｚ000000000│鄰雙連路一○三號    │千元      │
 ├──┼───┼──────────┼──────────┼─────┤
 │ 03 │亥○○│  六○、○五、二一  │彰化縣彰化市○○路一│十二萬五千│
 │    │  女  │Ｚ000000000│九四巷二一號        │元        │
 ├──┼───┼──────────┼──────────┼─────┤
 │ 04 │丁○○│  五六、○三、一八  │雲林縣四湖鄉溪尾村四│七萬五千元│
 │    │  男  │Ｚ000000000│鄰南溪尾路一○九號  │          │
 ├──┼───┼──────────┼──────────┼─────┤
 │ 05 │天○○│  五五、○五、二三  │嘉義縣義竹鄉東過村16│十九萬五千│
 │ │  女  │Ｚ000000000│鄰過路子五─三號    │元        │
 ├──┼───┼──────────┼──────────┼─────┤
 │ 06 │申○○│  六○、○九、○四  │嘉義縣梅山鄉半天村二│二十二萬三│
 │    │  女  │Ｚ000000000│鄰半天寮二三號      │千八百元  │
 ├──┼───┼──────────┼──────────┼─────┤
 │ 07 │辰○○│  六一、○九、二二  │台北縣萬里鄉野柳村13│二百零二萬│
 │    │  女  │Ｚ000000000│鄰港東路八號四樓    │元        │
 ├──┼───┼──────────┼──────────┼─────┤
 │ 08 │壬○○│  五三、一二、一一  │彰化縣溪州鄉○○路四│一百四十八│
 │    │  男  │Ｚ000000000│段一七四巷一六號    │萬五千元  │
 ├──┼───┼──────────┼──────────┼─────┤
 │ 09 │丙○○│  六○、一二、二八  │南投縣南投市內新里16│十三萬五千│
 │    │  女  │Ｚ000000000│鄰南營路三四二巷七號│元        │
 ├──┼───┼──────────┼──────────┼─────┤
 │ 10 │吳美苓│  五七、○七、○一  │嘉義縣竹崎鄉復金村八│一百六十八│
 │    │  女  │Ｚ000000000│鄰復鼎路一○─一號  │萬五千元  │
 ├──┼───┼──────────┼──────────┼─────┤
 │ 11 │未○○│  五六、○九、一八  │彰化縣二林鎮東勢里二│十九萬元  │
 │    │  女  │Ｚ000000000│鄰面前巷七號        │          │
 ├──┼───┼──────────┼──────────┼─────┤
 │ 12 │地○○│  五六、一○、二八  │台北縣金山鄉美田村仁│七萬五千元│
 │    │  女  │Ｚ000000000│愛路五七號二樓      │          │
 ├──┼───┼──────────┼──────────┼─────┤
 │ 13 │林呂艷│  四八、○一、○一  │台北市松山區○○○路│七萬五千元│
 │    │秋 女 │Ｚ000000000│六○巷三弄六號三樓  │          │
 ├──┼───┼──────────┼──────────┼─────┤
 │ 14 │寅○○│  六一、○二、一二  │桃園縣大園鄉五權村17│二十二萬五│
 │    │  女  │Ｚ000000000│鄰大埔一六─一號    │千元      │
 ├──┼───┼──────────┼──────────┼─────┤
 │ 15 │戌○○│  五四、○一、二二  │宜蘭縣羅東鎮成功里興│十九萬五千│
 │    │  女  │Ｚ000000000│東南路二六二巷二號  │元        │
 ├──┼───┼──────────┼──────────┼─────┤
 │ 16 │甲○○│  五三、○九、○五  │台北市○○區○○街二│七萬五千元│
 │    │  女  │Ｚ000000000│段三四○巷一弄二六號│          │
 ├──┼───┼──────────┼──────────┼─────┤
 │ 17 │午○○│  五九、○六、二二  │台北縣泰山鄉貴子村明│八十八萬元│
 │    │  女  │Ｚ000000000│志路三段七四巷二二號│          │
 ├──┼───┼──────────┼──────────┼─────┤
 │ 18 │辛○○│  五四、○二、○八  │台南縣新市鄉港漧村一│十九萬五千│
 │    │  女  │Ｚ000000000│鄰大同街二七─一號  │元        │
 ├──┼───┼──────────┼──────────┼─────┤
 │ 19 │己○○│  五四、○一、二五  │台北市士林區富安里延│二十五萬五│
 │    │  女  │Ｚ000000000│平北路八段二五二號  │千元      │
 ├──┼───┼──────────┼──────────┼─────┤
 │ 20 │庚○○│  五八、○三、一○  │新竹市香山區香山里四│三百五十萬│
 │    │  女  │Ｚ000000000│鄰柑林溝五號        │元        │
 ├──┼───┼──────────┼──────────┼─────┤
 │ 21 │戊○○│  五一、一二、二七  │新竹市東區成功里六鄰│十一萬元  │
 │    │  女  │Ｚ000000000│新源街一一○號六樓  │          │
 ├──┼───┼──────────┼──────────┼─────┤
 │ 22 │酉○○│  六四、○一、二一  │宜蘭縣大同鄉四季村立│七萬五千元│
 │    │  男  │Ｚ000000000│勳巷三八號          │          │
 └──┴───┴──────────┴──────────┴─────┘
 附表七：
 ┌──┬─────────┬───┬───┬─────────────┐
 │編號│  物  件  名  稱  │數  量│持有人│  說                明    │
 ├──┼─────────┼───┼───┼─────────────┤
 │ 01 │郵政儲金存摺簿    │ 26本 │卯○○│ 陳美君等26人，詳開戶資料 │
 │    │                  │      │      │ 一覽表（編號01至26）     │
 ├──┼─────────┼───┼───┼─────────────┤
 │ 02 │華南商業銀行      │ ５本 │  〞  │ 黃順政等５人，詳開戶資料 │                                      │
 │    │活期儲蓄存款存摺  │      │      │ 一覽表（編號27至31）     │
 ├──┼─────────┼───┼───┼─────────────┤
 │ 03 │慶豐商業銀行      │ ３本 │  〞  │ 李銘賢等３人，詳開戶資料 │
 │    │活期儲蓄存款存摺  │      │      │ 一覽表（編號32至34）     │
 ├──┼─────────┼───┼───┼─────────────┤
 │ 04 │大安商業銀行      │ ３本 │  〞  │ 黃順政等３人，詳開戶資料 │
 │    │活期儲蓄存款存摺  │      │      │ 一覽表（編號35至37）     │
 ├──┼─────────┼───┼───┼─────────────┤
 │ 05 │世華聯合商業銀行  │ ３本 │  〞  │ 黃順政等３人，詳開戶資料 │
 │    │活期儲蓄存款存摺  │      │      │ 一覽表（編號38至40）     │
 ├──┼─────────┼───┼───┼─────────────┤
 │ 06 │萬通商業銀行      │ ２本 │  〞  │ 詹勝裕等２人，詳開戶資料 │
 │    │活期儲蓄存款存摺  │      │      │ 一覽表（編號41至42）     │
 ├──┼─────────┼───┼───┼─────────────┤
 │ 07 │富邦銀行          │ ２本 │  〞  │ 李銘賢等２人，詳開戶資料 │
 │    │活期儲蓄存款存摺  │      │      │ 一覽表（編號43至44）     │
 ├──┼─────────┼───┼───┼─────────────┤
 │ 08 │彰化銀行          │ １本 │  〞  │ 黃裕文等１人，詳開戶資料 │
 │    │活期儲蓄存款存摺  │      │      │ 一覽表（編號46）         │
 ├──┼─────────┼───┼───┼─────────────┤
 │ 09 │高新銀行          │ １本 │  〞  │ 李銘賢等１人，詳開戶資料 │
 │    │活期儲蓄存款存摺  │      │      │ 一覽表（編號47）         │
 ├──┼─────────┼───┼───┼─────────────┤
 │ 10 │台中第六信用合作  │ ２本 │  〞  │ 詹勝裕等２人，詳開戶資料 │
 │    │社                │      │      │ 一覽表（編號48至49）     │
 ├──┼─────────┼───┼───┼─────────────┤
 │ 11 │中國國際商業銀行  │ ２本 │  〞  │ 詹勝裕等２人，詳開戶資料 │
 │    │活期儲蓄存款存摺  │      │      │ 一覽表（編號50至51）     │
 ├──┼─────────┼───┼───┼─────────────┤
 │ 12 │中興商業銀行      │ ２本 │  〞  │ 黃裕文等２人，詳開戶資料 │
 │    │活期儲蓄存款存摺  │      │      │ 一覽表（編號53至54）     │
 ├──┼─────────┼───┼───┼─────────────┤
 │ 13 │華僑銀行          │ ３本 │  〞  │ 詹勝裕等３人，詳開戶資料 │
 │    │活期儲蓄存款存摺  │      │      │ 一覽表（編號55至57）     │
 ├──┼─────────┼───┼───┼─────────────┤
 │ 14 │印章              │ 33枚 │  〞  │ 詳附表三所載（扣案印章） │
 ├──┼─────────┼───┼───┼─────────────┤
 │ 15 │郵局金融卡        │ 43張 │  〞  │ 詳附表二及附表四所載     │
 ├──┼─────────┼───┼───┼─────────────┤
 │ 16 │身分證            │ 11枚 │  〞  │ 詳附表一所載             │
 ├──┼─────────┼───┼───┼─────────────┤
 │ 17 │帳簿              │ ２本 │  〞  │ 記載偽造存摺開戶資料及收 │
 │    │                  │      │      │ 支明細表                 │
 ├──┼─────────┼───┼───┼─────────────┤
 │ 18 │全省超峰快遞地址  │ ２張 │  〞  │ 利用超峰快遞寄送郵件     │
 ├──┼─────────┼───┼───┼─────────────┤
 │ 19 │台灣大哥大電話保證│ 12張 │  〞  │ 利用變造之身分證申請電話 │
 │    │金收據            │      │      │ 卡                       │
 ├──┼─────────┼───┼───┼─────────────┤
 │ 20 │中華電信公司收據  │ 10張 │  〞  │ 綽號「阿達」囑卯○○繳交 │
 │    │                  │      │      │ 電話費之電話號碼         │
 ├──┼─────────┼───┼───┼─────────────┤
 │ 21 │房屋租賃契約書    │ １本 │  〞  │                          │
 ├──┼─────────┼───┼───┼─────────────┤
 │ 22 │現款（新台幣）    │ 如說 │  〞  │ 四十三萬一千二百元，內含 │
 │    │                  │ 明   │      │ 丑○○皮包內查獲七萬元。 │
 └──┴─────────┴───┴───┴─────────────┘
 附表八：
   、如附表七編號01至15、17至21所示之物。
   、刮刮樂信件三大袋。
   、「李銘賢」之國民身分證其上被換貼變造之照片一張。
   、如附表五所示金融機構開戶申請書或存款約定書及印鑑卡上，偽造之「詹勝
       裕」、「李銘賢」、「黃順政」、「陳彥男」、「黃裕文」署押、印文。
                                                                        Ｆ


司法院資訊處製作；財團法人民間司法改革基金會備份。
